臺灣臺中地方法院刑事判決　　　　　　 100年度易字第2648號
公　訴　人　臺灣臺中地方法院檢察署檢察官
被　　　告　蘇音萍
上列被告因毀棄損壞案件，經檢察官提起公訴（100 年度偵字第
9332號），本院判決如下：
    主    文
蘇音萍犯致令他人物品不堪用罪，處拘役拾日，如易科罰金，
以新台幣壹仟元折算壹日。
    事    實
一、蘇音萍於民國99年12月31日凌晨2 時58分許，在臺中市○○
    區○○路2 段43號前，因飲酒後情緒失控，竟基於毀損之犯
    意，持商家擺放在路旁之招牌旗幟之底座，用力敲打姚旺志
    所有而停放在該處路邊之車牌號碼5550-LG 號自小客車（下
    稱系爭車輛）之前擋風玻璃及右前車門等處，致該車之前擋
    風玻璃破損，致令不堪使用，及右前車門鈑金有凹陷烤漆破
    裂之損壞，足生損害於姚旺志。嗣經姚旺志發覺後報警查獲
    。
二、案經姚旺志訴由臺中市政府警察局第六分局報請臺灣臺中地
    方法院檢察署檢察官偵查起訴。
    理    由
壹、關於證據能力部分：
一、證人姚旺志於警詢證述之證據能力：
    按被告以外之人於審判外之言詞或書面陳述，除法律有規定
    者外，不得作為證據；被告以外之人於檢察事務官、司法警
    察官或司法警察調查中所為之陳述，與審判中不符時，其先
    前之陳述具有較可信之特別情況，且為證明犯罪事實存否所
    必要者，得為證據，刑事訴訟法第159 條第1 項、第159 條
    之2 分別定有明文。證人姚旺志於警詢所為之陳述，經被告
    質疑其證據能力，經查，證人姚旺志於警詢、審理時，就如
    何得知系爭車輛遭毀損之情，既均證述一致，顯見其先後於
    警詢、審理時所為證述內容，尚無不符，揆諸上揭說明，證
    人姚旺志於警詢中所為證述，應無證據能力。
二、又按被告以外之人於審判外之陳述，雖不符刑事訴訟法第
    159 條之1 至之4 等4 條之規定，而經當事人於審判程序同
    意作為證據，法院審酌該言詞陳述或書面陳述作成時之情況
    ，認為適當者，亦得為證據；當事人、代理人或辯護人於法
    院調查證據時，知有刑事訴訟法第159 條第1 項不得為證據
    之情形，而未於言詞辯論終結前聲明異議者，視為有前項之
    同意，同法第159 條之5 定有明文。查本案所引用之其餘傳
    聞證據，業經本院於審理時當庭直接提示而為合法之調查，
    檢察官、被告均未於言詞辯論終結前聲明異議，本院審酌上
    開證據作成時之情狀，並無違法或不當等情形，且與本案相
    關之待證事實具有關聯性，認為以之作為本案之證據亦屬適
    當，爰依前揭規定，認均應有證據能力。
三、另卷附之現場及車損照片8 張（詳警卷第18至21頁）均係以
    機械之方式所留存之影像，並非依憑人之記憶再加以轉述而
    得，並非供述證據，並無傳聞法則之適用，此外，復無證據
    證明有何偽造、變造或違法取得情事，且均與本件損毀事實
    具有關聯性，該照片均有證據能力。
貳、實體方面：
一、被告蘇音萍於偵查中雖坦承有破壞告訴人所有系爭車輛（詳
    100 核交556 號卷第12頁），惟於本院時則辯稱：伊當時沒
    有意識，也想不出有沒有破壞系爭車輛等語（詳本院卷第28
    頁背面）。經查：
  (一)證人即告訴人於本院證稱：伊住在案發地點二樓，當時聽到
    有人敲車子的聲音，伊打開窗戶看，就看到被告拿旗桿的底
    座敲系爭車輛前擋風玻璃，伊先打電話報警，報警完就衝到
    一樓，現場僅被告一人，被告手上還拿著旗桿座，渾身酒氣
    ，伊問被告作什麼，被告說這你的車喔，還對伊說不好意思
    ，此時前擋風玻璃已遭敲破，車門板金也凹陷，被告說了幾
    句，又要繼續敲，遭伊攔阻，鄰居亦下來看，伊攔阻後警察
    才到，警察問是否被告砸車，被告答說對啊，警察問用什麼
    砸車，被告就比著地上的旗桿座，伊可確定砸車子的人就是
    在庭被告等語（詳本院卷第40-41 頁），證人與被告並非認
    識，自無任意誣攀之必要，所證自堪採信，並有經證人於警
    詢時指認之被告照片在卷可稽（詳警卷第7 頁）。
  (二)又系爭車輛為被告所有，車輛之前擋風玻璃有遭砸毀致破裂
    不堪使用、右前車門則有凹陷致鈑金、烤漆受損之情事，且
    系爭車輛旁邊並放置傾倒之旗杆座乙個，有車輛詳細資料報
    表、車損及現場照片8 張足資佐證（詳警卷第10、18至21頁
    ）；再者，系爭車輛遭毀損之處所即位於證人姚旺志居所前
    方，亦有記載發生地點、時間之前揭照片可按。堪認系爭車
    輛之前擋風玻璃破損、右前車門鈑金凹陷烤漆破裂，係遭被
    告所為無誤。
  (三)綜上所述，本件事證明確，被告毀損犯行，已堪認定，應予
    依法論科。
二、論罪科刑理由：
  (一)核被告蘇音萍所為，係犯刑法第354 條之毀損罪。又按接續
    犯，係指該項犯罪，係由行為人以單一行為接續進行，縱令
    在犯罪完畢以前，其各個舉動已與該罪之構成要件相符，但
    在行為人主觀上，各個舉動不過為其犯罪行為之一部分，且
    該數舉動於同時同地或密切接近之時地實施，侵害同一之法
    益，各行為之獨立性極為薄弱，依一般社會健全觀念，在時
    間差距上，難以強行分開，在刑法評價上，以視為數個舉動
    之接續施行，合為包括之一行為予以評價，較為合理，始論
    為包括一罪之接續犯（最高法院86年台上字第3295號判例要
    旨參照）。被告毀損系爭車輛之前擋風玻璃、右前車門鈑金
    之各次舉動，已與毀損罪之構成要件相符，惟各個舉動不過
    為其犯罪行為之一部分，且該數舉動於同時、地實施，侵害
    同一之法益，各行為之獨立性極為薄弱，依一般社會健全觀
    念，在時間差距上，難以強行分開，為包括一罪之接續犯，
    僅論以情節較重之致令他人物品不堪用一罪。
  (二)爰審酌被告無故毀損告訴人之車輛，造成告訴人財物上之損
    失，並參酌其犯罪之手段、對於告訴人等所生損害之程度及
    尚未與告訴人和解等一切情狀，量處如主文所示之刑，並諭
    知易科罰金之折算標準，以示懲儆。
據上論斷，應依刑事訴訟法第299 條第1 項前段，刑法第354 條
、第41條第1 項前段，刑法施行法第1 條之1 第1 項、第2 項前
段，判決如主文。
本案經檢察官柯學航到庭執行職務。
中    華    民    國   100    年    11    月    23    日
                    刑事第十五庭  法  官  李  蓓
以上正本證明與原本無異。
如不服本判決應於收受送達後10日內向本院提出上訴書狀，並應
敘述具體理由；其未敘述上訴理由者，應於上訴期間屆滿後20日
內向本院補提理由書（均須按他造當事人之人數附繕本）「切勿
逕送上級法院」。
                                  書記官  何惠文
中    華    民    國   100    年    11    月    23    日
附錄論罪科刑法條
中華民國刑法第354條
毀棄、損壞前二條以外之他人之物或致令不堪用，足以生損害於
公眾或他人者，處2 年以下有期徒刑、拘役或5 百元以下罰金。